# 免息期利息收入确认

提问人：mayuan东 123 时间：2023-01-01 13:35:
新企业会计准则下，免息期利息收入确认

回答人：chenyiwei
请说明具体交易背景？免息期如何具体约定？是否已计算了免息期约定对实际利率的影响？